臺灣高等法院刑事判決
110年度上更一字第230號
上  訴  人  
即  被  告  潘家賢



選任辯護人  李庚燐律師(法律扶助律師)
上列上訴人因違反毒品危害防制條例案件，不服臺灣基隆地方法
院109年度訴字第247號，中華民國109年6月20日第一審判決（起
訴案號：臺灣基隆地方檢察署109年度偵字第1092號、109年度偵
字第1093號、109年度偵字第1618號），提起上訴，本院判決後
，經最高法院第一次發回更審，本院判決如下：
    主  文
原判決關於甲○○轉讓禁藥即附表一編號10至13暨定應執行刑部分
，均撤銷。
甲○○犯如附表一編號10至13「本院主文」欄所示之罪，各處如附
表一編號10至13「本院主文」欄所示之刑及沒收。
    事  實
甲○○明知甲基安非他命係毒品危害防制條例第2條第2項第2款所
規定之第二級毒品，及藥事法所規定之禁藥，不得非法轉讓，竟
仍基於轉讓禁藥之犯意，分別轉讓甲基安非他命如附表一編號10
至13所示（時間、地點、對象、數量等情節，均見附表一編號10
至13所載）。
    理  由
一、本院審理之範圍：
　　本件上訴人即被告甲○○（下均省略稱謂，逕稱其名）因涉犯
    修正前毒品危害防制條例第4條第2項販賣第二級毒品罪（即
    附表一編號1至9）及藥事法第83條第1項轉讓禁藥罪（即附
    表一編號10至13）等案件，經臺灣基隆地方法院（下稱原審
    法院）以109年度訴字第247號判決判處如附表一編號1至13
    「原判決主文」欄所示之刑，再經本院以109年度上訴字第3
    953號判決諭知「上訴駁回」。甲○○不服，提起上訴，經最
    高法院以110年度台上字第4647號判決諭知「原判決（上開
    本院判決）關於轉讓禁藥部分（即上開本院判決附表一編號
    10至13）部分撤銷，發回臺灣高等法院。其他上訴駁回（指
    販賣第二級毒品部分）」。是以，甲○○販賣第二級毒品罪（
    即附表一編號1至9）部分業經判決確定，本院審理範圍，僅
    甲○○關於轉讓禁藥（即附表一編號10至13）部分，合先敘明
    。
二、犯罪事實之認定：　　
　　甲○○對於上開犯罪事實，已於偵查、原審及本院審理中所是
    認，核與嚴呈輝、陳雅嬌、柯水木於警詢、偵查中之證述，
    及卷內通訊監察譯文（詳見附表二編號7至10所示）、監視
    錄影翻拍照片均屬相符，並有原審法院搜索票、基隆市政府
    警察局第三分局搜索扣押筆錄暨扣押物品目錄表在卷可佐。
    綜上，可認甲○○出於任意性之自白與事實相符，犯行堪以認
    定，應依法論科。
三、論罪法律之適用：　　
　㈠甲○○行為後，毒品危害防制條例第17條第2項修正規定業於民
    國109年7月15日施行，明定於偵查及歷次審判中均自白者，
    始減輕其刑，比較新舊法結果，以舊法即行為時法較有利於
    被告，依刑法第2條第1項前段規定，自應適用舊法。
　㈡核甲○○如附表一編號10至13所為，同時成立毒品危害防制條
    例第8條第2項之轉讓第二級毒品罪及藥事法第83條第1項之
    轉讓禁藥罪，因本件轉讓數量各僅供1次施用，而嚴呈輝亦
    非未成年人，並無達毒品危害防制條例第8條第6項規定之一
    定數量（淨重10公克以上），或成年人轉讓予未成年人，或
    明知為懷胎婦女而轉讓之情形，自均應適用重法即藥事法第
    83條第1項之轉讓禁藥罪處罰（最高法院108年度台上字第15
    89號判決意旨參照）。
　　至於起訴書認甲○○如附表一編號10至13所為，均係犯毒品危
    害防制條例第8條第2項轉讓第二級毒品罪，容有未洽，業如
    上述，惟因基本社會事實同一，爰依法變更起訴法條。
　㈢甲○○如附表一編號10至13所示犯行，其犯意各別，行為互殊
    ，應予分論併罰。
四、刑罰減輕之事由：
　㈠被告轉讓同屬禁藥之甲基安非他命（未達法定應加重其刑之
    一定數量）予成年人（非孕婦），依法規競合，擇法定刑較
    重之藥事法第83條第1項轉讓禁藥罪論處，如被告於偵查及
    歷次審判中均自白，關於刑之減輕、沒收等特別規定，非不
    能割裂適用，仍應適用毒品危害防制條例第17條第2項規定
    減輕其刑。且被告供出甲基安非他命來源，因而查獲其他共
    同正犯，本於同一法理，亦應適用毒品危害防制條例第17條
    第1項之規定，減輕或免除其刑，以符合平等原則（最高法
    院110年度台上字第4647號判決發回意旨參照）。
　㈡甲○○就如附表一編號10至13所示犯行，於偵查及審判中均自
    白犯罪，已如上述，爰依修正前毒品危害防制條例第17條第
    2項規定減輕其刑。
　㈢甲○○於警詢時即供稱其毒品來源是張○人（真實姓名年籍詳卷
    ，見偵1092卷二第143頁），警方因此對張○人於108年2月2
    日起迄109年1月15日販賣第二級毒品甲基安非他命予甲○○之
    犯行（共計12次）發動偵查後移送臺灣基隆地方檢察署（下
    稱基隆地檢署）偵辦，並經基隆地檢署檢察官以109年度偵
    字第1873號、109年度毒偵字第463號起訴書提起公訴，有基
    隆市警察局第三分局109年4月22日基警三分偵字第10903039
    01號函附刑事案件報告書、交易毒品時地一覽表（原審卷第
    151至163頁)、上揭案號起訴書（本院上訴卷第75至79頁)在
    卷可憑，嗣甲○○於本院審理時供稱其轉讓給嚴呈輝的毒品來
    源也是張○人（本院卷第87至88頁)，堪認甲○○就附表一編號
    10至13所示之轉讓第二級毒品甲基安非他命犯行確有因其供
    述而查獲毒品之來源張○人，是依前開規定，再予減輕其刑
    ，並依法遞減之。
五、撤銷原判決之理由：　　
　　原審判決予以論科，固非無見。惟甲○○已於偵查及審判中均
    自白，並供出毒品甲基安非他命之來源，因而查獲張○人
　　，原判決就甲○○如附表一編號10至13所示轉讓第二級毒品甲
    基安非他命予嚴呈輝，依法規競合，擇較重之藥事法第83條
    第1項轉讓禁藥罪論處，而未依修正前毒品危害防制條例第1
    7條第2項、第1項規定減輕其刑，尚有違誤，甲○○執此上訴
    ，為有理由，即應由本院將該部分予以撤銷改判，而其所定
    執行刑部分，亦失所附麗，併予撤銷。
六、科刑、沒收之審酌：
　㈠爰審酌甲○○本件轉讓禁藥對社會治安造成之不利影響，並
　　考量其犯後坦承之態度，及所轉讓禁藥之數量非鉅，再兼衡
　　甲○○自陳之高職畢業、入監前從事電機工作、已婚育有1
　　子1女等一切情狀，分別量處如主文第2項所示之刑。
　　至於甲○○因另犯他罪，經判處有期徒刑在案確定，日後需由
    檢察官聲請合併定應執行刑，故本件即不先定應執行刑，附
    此敘明。 
　㈡扣案之三星行動電話1支（內含門號0000000000號SIM卡1張 
    ），應依刑法第38條第2項前段規定沒收。
據上論斷，應依刑事訴訟法第369條第1項前段、第364條、第299
條第1項前段、第300條，判決如主文。
本案經檢察官蕭擁勤提起公訴，檢察官丁俊成到庭執行職務。
中　　華　　民　　國　　111 　年　　7 　　月　　26　　日
                  刑事第十一庭  審判長法　官  張江澤
                                      法　官  郭惠玲
                                      法　官  梁志偉
以上正本證明與原本無異。
如不服本判決，應於收受送達後20日內向本院提出上訴書狀，其
未敘述上訴之理由者並得於提起上訴後20日內向本院補提理由書
（均須按他造當事人之人數附繕本）「切勿逕送上級法院」。
                                      書記官  林明慧
中　　華　　民　　國　　111 　年　　7 　　月　　26　　日

附表一：
編號 交易、轉讓時間 交易、轉讓地點 交易、轉讓對象 販賣毒品交易方式、交易金額及數量或轉讓禁藥方式及數量 原判決主文 本院主文  1 109年1月17日19時6分許 基隆市仁愛區曲水街19巷口 張剛益 甲○○於109年1月17日18時51分49秒、19時5分12秒、19時6分37秒以持用之0000000000號行動電話撥打張剛益持用之0000000000號行動電話，聯絡甲基安非他命交易事宜，甲○○、張剛益於左列時地會面，甲○○將價值新臺幣（下同）4,000元，約2公克之甲基安非他命販賣予張剛益。 甲○○販賣第二級毒品，處有期徒刑壹年貳月。扣案之三星行動電話壹支（內含門號○○○○○○○○○○號SIM卡壹張）沒收之，未扣案之犯罪所得新臺幣肆仟元沒收之，於全部或一部不能沒收或不宜執行沒收時，追徵其價額。 無  2 109年2月3日16時47分許 基隆市仁愛區曲水街19巷口 張剛益 甲○○於109年2月3日11時19分42秒、15時25分49秒、16時21分19秒、16時46分48秒以持用之0000000000號行動電話撥打張剛益持用之0000000000號行動電話，聯絡甲基安非他命交易事宜，甲○○、張剛益於左列時地會面，甲○○將價值4,000元，約2公克之甲基安非他命販賣予張剛益。 甲○○販賣第二級毒品，處有期徒刑壹年貳月。扣案之甲基安非他命肆包（驗餘淨重合計伍點零玖捌柒公克，併同無法完全析離之包裝袋肆只）均沒收銷燬之；扣案之三星行動電話壹支（內含門號○○○○○○○○○○號SIM 卡壹張）沒收之，未扣案之犯罪所得新臺幣肆仟元沒收，於全部或一部不能沒收或不宜執行沒收時，追徵其價額。 無  3 108年7月25日19時40分 基隆市安樂區富景天下社區 葉俊雄 甲○○於108年7月25日19時10分44秒、19時11分44秒、19時16分9 秒、19時17分9秒以持用之0000000000號行動電話撥打葉俊雄持用之0000000000號行動電話，聯絡甲基安非他命交易事宜，甲○○、葉俊雄於左列時地會面，甲○○將價值1,000元，約0.3公克之甲基安非他命販賣予葉俊雄。 甲○○販賣第二級毒品，累犯，處有期徒刑壹年參月。扣案之三星行動電話壹支（內含門號○○○○○○○○○○號SIM 卡壹張）沒收之，未扣案之犯罪所得新臺幣壹仟元沒收之，於全部或一部不能沒收或不宜執行沒收時，追徵其價額。 無  4 108年8月6日19時10分 基隆市安樂區富景天下社區對面 葉俊雄 葉俊雄於108年8月6日18時34分18秒以持用之0000000000號行動電話撥打甲○○持用之0000000000號行動電話，聯絡甲基安非他命交易事宜，甲○○、葉俊雄於左列時地會面，甲○○將價值約1,000元，約0.3公克之甲基安非他命販賣予葉俊雄。 甲○○販賣第二級毒品，累犯，處有期徒刑壹年參月。扣案之三星行動電話壹支（內含門號○○○○○○○○○○號SIM 卡壹張）沒收之，未扣案之犯罪所得新臺幣壹仟元沒收之，於全部或一部不能沒收或不宜執行沒收時，追徵其價額。 無  5 108年11月3日19時40分 基隆市安樂區富景天下社區對面 葉俊雄 葉俊雄於108年11月3日18時13分39秒、18時18分40秒、19時12分32秒以持用之0000000000號行動電話撥打甲○○持用之0000000000號行動電話，聯絡甲基安非他命交易事宜，甲○○、葉俊雄於左列時地會面，甲○○將價值約1,000元（星城代幣200,000元），約0.2公克之甲基安非他命販賣予葉俊雄。 甲○○販賣第二級毒品，處有期徒刑壹年貳月。扣案之三星行動電話壹支（內含門號○○○○○○○○○○號SIM 卡壹張）沒收之，未扣案之犯罪所得新臺幣壹仟元沒收之，於全部或一部不能沒收或不宜執行沒收時，追徵其價額。 無  6 108年12月3日21時30分 基隆市安樂區台北E-GO社區內自助洗衣店 袁炘誼 袁炘誼於108年12月3日20時50分32秒、21時16分09秒以持用之0000000000號行動電話撥打甲○○持用之0000000000號行動電話，聯絡甲基安非他命交易事宜，甲○○、袁炘誼於左列時地會面，甲○○將價值約2,000元，約0.6 公克之甲基安非他命販賣予袁炘誼。 甲○○販賣第二級毒品，處有期徒刑壹年貳月。扣案之三星行動電話壹支（內含門號○○○○○○○○○○號SIM 卡壹張）沒收之，未扣案之犯罪所得新臺幣貳仟元沒收之，於全部或一部不能沒收或不宜執行沒收時，追徵其價額。 無  7 108年11月11日15時53分 基隆市○○區○○街0○0號 袁炘誼 袁炘誼於108年11月11日某時許以通訊軟體跟甲○○聯繫，甲○○於108 年11月11日13時43分騎乘車號000-000號重型機車至袁炘誼之住處，甲○○、袁炘誼於左列時地會面，甲○○將價值約2,000元，不詳重量之甲基安非他命販賣予袁炘誼，惟該次價金2,000元袁炘誼先賒欠（起訴書漏載部分應予補充）。 甲○○販賣第二級毒品，處有期徒刑壹年貳月。 無  8 108年11月18日19時30分 基隆市○○區○○街0○0號 袁炘誼 袁炘誼於108年11月18日某時許以通訊軟體與甲○○聯繫，甲○○於108年11月18日19時3分騎乘車號000-000號重型機車至袁炘誼之住處，甲○○、袁炘誼於左列時地會面，甲○○將價值約2,000元，不詳重量之甲基安非他命販賣予袁炘誼，惟該次價金2,000元袁炘誼先賒欠（起訴書漏載部分應予補充）。 甲○○販賣第二級毒品，處有期徒刑壹年貳月。 無  9 108 年12月13日17時31分 基隆市○○區○○街 0○0 號 袁炘誼 袁炘誼於108年12月13日某時許與甲○○聯繫，甲○○於108 年12月13日17時31分騎乘車號000-000號重型機車至袁炘誼之住處，甲○○、袁炘誼於左列時地會面，甲○○將價值約2,000 元，不詳重量之甲基安非他命販賣予袁炘誼，惟該次價金2,000 元袁炘誼先賒欠（起訴書漏載部分應予補充）。 甲○○販賣第二級毒品，處有期徒刑壹年貳月。 無 10 108年12月1日某時許 基隆市○○區○○○街00巷000號1 樓 嚴呈輝 嚴呈輝於108年12月1日0時3分1 秒、0時21分44秒，以陳雅嬌持用之0000000000號行動電話撥打甲○○持用之0000000000號行動電話連絡毒品相關事宜。甲○○於左列時地，將微量之甲基安非他命（無證據證明數量已達淨重10公克以上）無償轉讓予嚴呈輝。 甲○○明知為禁藥而轉讓，處有期徒刑柒月。扣案之三星行動電話壹支（內含門號○○○○○○○○○○號SIM 卡壹張）沒收之。 原判決撤銷。 甲○○明知為禁藥而轉讓，處有期徒刑伍月。扣案之三星行動電話壹支（內含門號○○○○○○○○○○號SIM 卡壹張）沒收之。 11 108年12月2日12時許 基隆市○○區○○○街00巷000號1 樓 嚴呈輝 嚴呈輝於108年12月2日12時17分29秒、12時18分6 秒，以00000000號電話撥打甲○○持用之0000000000號行動電話連絡毒品相關事宜。甲○○於左列時地，將微量之甲基安非他命（無證據證明數量已達淨重10公克以上）無償轉讓予嚴呈輝。 甲○○明知為禁藥而轉讓，處有期徒刑柒月。扣案之三星行動電話壹支（內含門號○○○○○○○○○○號 SIM 卡壹張）沒收之。 原判決撤銷。 甲○○明知為禁藥而轉讓，處有期徒刑伍月。扣案之三星行動電話壹支（內含門號○○○○○○○○○○號SIM 卡壹張）沒收之。 12 108年12月5日18時許 基隆市○○區○○○街00巷000號1 樓 嚴呈輝 嚴呈輝於108年12月5日18時30分15秒，以其持用之號0000000000號行動電話撥打甲○○持用之0000000000號行動電話連絡毒品相關事宜。甲○○於左列時地，將微量之甲基安非他命（僅得施用1次的量，無證據證明數量已達淨重10公克以上）無償轉讓予嚴呈輝。 甲○○明知為禁藥而轉讓，處有期徒刑柒月。扣案之三星行動電話壹支（內含門號○○○○○○○○○○號 SIM 卡壹張）沒收之。 原判決撤銷。 甲○○明知為禁藥而轉讓，處有期徒刑伍月。扣案之三星行動電話壹支（內含門號○○○○○○○○○○號SIM 卡壹張）沒收之。 13 108年12月6日13時許 基隆市○○區○○○街00巷000號1 樓 嚴呈輝 嚴呈輝於108年12月6日13時6分38秒，以其持用之號0000000000號行動電話撥打甲○○持用之0000000000號行動電話連絡毒品相關事宜。甲○○於左列時地，將微量之甲基安非他命（無證據證明數量已達淨重10公克以上）無償轉讓予嚴呈輝。 甲○○明知為禁藥而轉讓，處有期徒刑柒月。扣案之三星行動電話壹支（內含門號○○○○○○○○○○號 SIM 卡壹張）沒收之。 原判決撤銷。 甲○○明知為禁藥而轉讓，處有期徒刑伍月。扣案之三星行動電話壹支（內含門號○○○○○○○○○○號SIM 卡壹張）沒收之。 

附表二：
編號 通話時間 通話方向、對象 通話對象及內容 卷頁 所涉之犯罪事實  1 109年1月17日18時5分49秒至18時52分18秒 甲○○0000000000 →張剛益0000000000 張剛益：喂 甲○○：喂，剛益，我阿賢，你在哪 裡？ 張剛益：我在家裡 甲○○：這樣，我開，我過去找你，我差不多再10分鐘左右吧 張剛益：好好好甲○○：要到再打給你 張剛益：好好好 偵1092卷一第63頁 附表一編號1  109年1月17 日19時5分12秒至19時5分43秒 甲○○0000000000 →張剛益0000000000 張剛益：喂    109年1月17日 19時6分37秒至19時6分44秒 甲○○0000000000 →張剛益0000000000 （接通即掛斷）    2 109年2月3日11時19分42秒至11時20分47 秒 甲○○0000000000→張剛益0000000000 張剛益：喂 甲○○：喂，嘿嘿，你有打給我喔 張剛益：嘿啊嘿啊!我要2個，2個 甲○○：阿你在哪裡 張剛益：我在上班，我下午，下班再找你 甲○○：下班才要，你要來喔 張剛益：我看有沒有車，有車再去，嘿 甲○○：幾點啦？你下班幾點 張剛益：4點 甲○○：吼，還是，你在哪上班 張剛益：我，那個，省立醫院啊! 開藥房我不能出去啊 甲○○：喂，阿要拿過去嗎 張剛益：蛤？ 甲○○：有需要我幫你拿過去嗎？ 張剛益：我看有車嗎，有車我就，要不然你幫我拿過來好了 甲○○：好啊好啊 張剛益：4點以後喔 甲○○：喔，4點以後喔 張剛益：嘿嘿嘿 甲○○：喔那這樣好啊，我 4 點以後再打給你 張剛益：好好好好 甲○○：好好好 張剛益：好好，掰掰 偵1092卷一第65 頁 附表一編號2  109年2月3日15時25分49秒至15時26分17 秒 甲○○0000000000→張剛益0000000000 張剛益：喂 甲○○：喂，我人在市區，你到時看怎樣再打給我 張剛益：喔喔，好，我回去再打給你 甲○○：好好    109年2月3日16時21分19秒至16時21分37 秒 張剛益0000000000 →甲○○0000000000 甲○○：嘿喂 張剛益：我要到家了 甲○○：那我去你家找你喔 張剛益：嘿，你可以來了 甲○○：喔，好好 張剛益：好，掰    109年2月3日16時46分48秒至16時47分8 秒 甲○○0000000000→張剛益0000000000 張剛益：喂 甲○○：ㄟ，我到了 張剛益：喔，好好    3 108年7月25日 19時10分44秒至19時11分29 秒 甲○○0000000000→葉俊雄0000000000 甲○○：喂 葉俊雄：阿約在富景喔 甲○○：蛤？ 葉俊雄：約在富景天下那啊！ 甲○○：當時啊？阿怎麼沒聲音啦？聽不到啦!喂 偵1092卷一第33頁 附表一編號3  108年7月25日 19時11分44秒至19時12分14秒 葉俊雄0000000000 →甲○○0000000000 甲○○：喂! 葉俊雄：再差不多十分鐘啦! 甲○○：多少啦 葉俊雄：一千啦 甲○○：好，我明天開始不在了喔，我要去下港（南部）六天 葉俊雄：蛤？ 甲○○：我要去下港（南部）六天 葉俊雄：六天 甲○○：嘿，對對對 葉俊雄：幹，林伯身上錢就沒這麼多，幹 甲○○：再見再見，你省一點啦，我的意思是叫你省一點啦 葉俊雄：幹你娘，林杯吼，哈 甲○○：哈，幹    108年7月25日19時16分9秒 甲○○0000000000→葉俊雄0000000000 葉俊雄：還是你可以先用2千等你回來後我在馬上還你1千（簡訊）    108年7月25日 19時17分9秒 葉俊雄0000000000 →甲○○0000000000 葉俊雄：不然我身上現在不夠2千（簡訊）    4 108年8月6日18時34分18秒至18時35分4 秒 葉俊雄0000000000 →甲○○0000000000 甲○○：喂 葉俊雄：喂!在富景天下 甲○○：幹你娘 葉俊雄：我沒有筷子可以吃麵，順便幫我帶一雙筷子出來，還有筷子幫我用橡皮筋綁起來 甲○○：沒有啦 葉俊雄：筷子啦!我差不多再15分鐘到 甲○○：好啦 偵1092卷一第35頁 附表一編號4  5 108年11月3日 18時13分39秒至18時41分21秒 葉俊雄0000000000 →甲○○0000000000 甲○○：喂 葉俊雄：喂 甲○○：怎樣啦 葉俊雄：有在 甲○○：蛤？ 葉俊雄：有在嗎？ 甲○○：好啦 葉俊雄：阿我賺20萬給你 甲○○：好啦 葉俊雄：阿我等下打給你 甲○○：蛤？ 葉俊雄：我等下回去打給你，你再來富景天下一下 甲○○：阿差不多要多久 葉俊雄：阿我現在回去啊 甲○○：我是說你差不多幾點會到那裡啦？ 葉俊雄：我差不多七點半會到那 甲○○：好啦好啦 葉俊雄：阿我現在轉給你啊! 阿你上線啊 甲○○：好啊 偵1092卷一第37頁 附表一編號5  108年11月3日 18時18分40秒至18時18分51秒 葉俊雄0000000000 →甲○○0000000000 甲○○：喂 葉俊雄：有嗎 甲○○：好啦 葉俊雄：好啦! 我等下要到之前再打給你 甲○○：好    108年11月3日 19時12分32秒至19時13分8 秒 葉俊雄0000000000 →甲○○0000000000 葉俊雄：喂，你可以慢慢出來了，我在62 甲○○：嗯 葉俊雄：看有沒有筷子順便帶一雙出來 甲○○：沒啦 葉俊雄：我沒帶出來啦 甲○○：就沒有啊幹 葉俊雄：你那沒有喔 甲○○：嘿啦 葉俊雄：喔好啦!那你可以出來了啦 甲○○：嗯    6 108年12月3日 20時50分32秒至20時51分25秒 袁炘誼0000000000 →甲○○0000000000 甲○○：喂 袁炘誼：你為什麼沒有回 甲○○：喔，吼吼吼，喂，你說怎樣 袁炘誼：你為什麼沒有回 甲○○：喔，我不知道是你啦 袁炘誼：嗯 甲○○：嘿啦!我真的不知道是你 袁炘誼：嗯 甲○○：嘿啊 袁炘誼：你有空嗎？ 甲○○：蛤？ 袁炘誼：你有空嗎？ 甲○○：我現在走不開捏 袁炘誼：你在哪裡？ 甲○○：我在家裡啊 袁炘誼：不然我去找你好了 甲○○：喔，好好好 袁炘誼：嗯，好，byebye 甲○○：好 偵1092卷一第169頁 附表一編號6  108年12月3日21時16分9秒至21時16分21秒 袁炘誼0000000000 →甲○○0000000000 甲○○：喂，阿好好好好 袁炘誼：喂，我等下到嘍 甲○○：喔，好好 袁炘誼：好，byebye    7 108年12月1日0時3分1秒至0 時3分37秒 陳雅嬌（嚴呈輝 ） 0000000000→甲○○ 0000000000 甲○○：喂 嚴呈輝（女子聲）：喂，等一下喔 嚴呈輝：兄弟啊!兄弟啊! 甲○○：ㄟ 嚴呈輝：兄弟，哎呀，接電話了 甲○○：嘿 嚴呈輝：現在去找你喔!好不好 甲○○：蛤，你多久會到？我喝醉了ㄟ 嚴呈輝：撐一下，半個小時，馬上到，嘿!速速，好不好 甲○○：好啦好啦好啦 嚴呈輝：厚 甲○○：好 嚴呈輝：好好，我先過去，bye 偵1092卷二第237頁 附表一編號10  108年12月1日0時21分44秒至0時22分9秒 陳雅嬌（嚴呈輝 ） 0000000000→甲○○ 0000000000 嚴呈輝：喂，喂喂喂 甲○○：嘿，你說 嚴呈輝：到了到了到了，我到了 甲○○：啊多少，蛤？ 嚴呈輝：先「1」好不好 甲○○：喔，好 嚴呈輝：嘿    8 108年12月2日 12時17分29秒至12時17分52秒 嚴呈輝00000000→甲○○0000000000 甲○○：喂 嚴呈輝：我在樓下，我在樓下，喂 甲○○：喂 嚴呈輝：喂，有沒有聽到 甲○○：喂 嚴呈輝：喂，有沒有聽到 偵1092卷二第239頁 附表一編號11  108年12月2日12時18分6秒至12時18分22秒 嚴呈輝00000000→甲○○0000000000 甲○○：喂 嚴呈輝：喂，有沒有聽到 甲○○：喂喂喂 嚴呈輝：喂，有沒有聽到，喂 甲○○：喂    9 108年12月5日18時30分15秒至18時30分31秒 嚴呈輝0000000000→甲○○0000000000 甲○○：喂 嚴呈輝：兄弟，我到了，嘿 甲○○：喔，好 嚴呈輝：嘿，okok 偵1092卷二第239頁 附表一編號12 10 108年12月6日13時6分38秒至13時6分53秒 嚴呈輝0000000000→甲○○0000000000 甲○○：喂 嚴呈輝：喂，兄弟，到嘍，嘿 甲○○：那一樣？一樣吼 嚴呈輝：嘿，對對對，是的是的 甲○○：好 嚴呈輝：好，ok byebye 偵1092卷二第239頁 附表一編號13 

附錄：本案論罪科刑法條全文
藥事法第83條
明知為偽藥或禁藥，而販賣、供應、調劑、運送、寄藏、牙保、
轉讓或意圖販賣而陳列者，處7 年以下有期徒刑，得併科新臺幣
5 千萬元以下罰金。
犯前項之罪，因而致人於死者，處7 年以上有期徒刑，得併科新
臺幣1 億元以下罰金；致重傷者，處3 年以上12年以下有期徒刑
，得併科新臺幣7 千5 百萬元以下罰金。
因過失犯第一項之罪者，處2 年以下有期徒刑、拘役或科新臺幣
5 百萬元以下罰金。
第一項之未遂犯罰之。